臺灣高等法院臺南分院刑事判決
110年度上訴字第720號
上  訴  人  
即  被  告  蔣一妗
指定辯護人  本院公設辯護人  簡松柏
上列上訴人因違反毒品危害防制條例案件，不服臺灣臺南地方法
院109年度訴字第1043號中華民國110年4月9日第一審判決（起訴
案號：臺灣臺南地方檢察署109年度偵字第13322號），提起上訴
，本院判決如下：
    主  文
上訴駁回。
    犯罪事實
一、甲○○（原名蔣欣晏）基於販賣第二級毒品以營利之犯意，以
    其所有如附表二編號3所示Apple Iphone 6廠牌、門號00000
    00000號（序號：000000000000000號）行動電話1支，以臉
    書通訊軟體「Facebook Messenger」（暱稱歐薔薔）作為聯
    繫工具，分別於如附表一編號1 至5所示交易時間、地點、
    交易方式，將如附表一編號1 至5所示數量、價值之甲基安
    非他命，販賣交付予陳添旺共計5 次。
二、嗣經警於109年7月16日上午12時40分許，至甲○○位於台南市
    ○○區○○路○段000號000室居處，得其同意搜索，扣得其販賣
    所用之附表二編號3所示行動電話（含SIM卡）。
     理  由
壹、程序部分
一、被告甲○○經合法傳喚，有傳票及送達資料可憑，於審理期日
    無正當理由不到庭，爰不待其陳述，逕行判決。
二、被告於第一次準備程序到庭爭執其於109年7月17日偵查中自
    白之任意性(本院卷第90頁)，辯稱係遭檢察官威逼要收押，
    且如未提出8萬元交保即要收押，並表示如認罪則1萬元即可
    出去云云（本院卷第89頁）；惟又稱：「（認罪時是否有遭
    威逼？）無」（本院卷第89頁），且經本院勘驗當日偵訊光
    碟，製有勘驗筆錄（本院卷第98至103頁）；被告（被）與
    檢察官（檢）對話略以：
　　檢：來，妳交保8萬塊，要去籌錢喔，不然這個，如果覓保
    無著。
    被：為什麼我交保要那麼貴啊？
    檢：因為妳販賣的次數多。
　　（略）
　  被：意思是我認罪就不用8萬塊？
    檢：我沒有這個，妳認罪的話，嗯...，妳販賣次數多，但
    是不用這麼高。（00:31:57〜00:32:09)
    被：要多少？
    檢：我先講喔，我們這邊錄音，我沒有要逼任何人認罪，妳
     自己決定要怎麼處理妳的案子，現在這個狀態我就是用8萬
    塊錢，我沒有強迫妳認罪的意思...
　　（略）
    被：好，我全部認罪好不好？（00:33:32)
    檢：妳不要、我不是因為要讓妳認罪、我本來就...
　　(略)
    被：我都認罪（00:34:19)
    檢：妳不要到時候說檢察官逼妳的喔？我們這邊，到時候大
    家法院來看，我希望不會有這個事情，但是我覺得我是好聲
    好氣的跟妳講，然後我們沒有人希望逼妳認罪，妳現在這個
    交保、妳問完，我們都尊重妳，我筆錄也記完了。
    被：我都認罪。（00:34:36)
　　綜上觀之，檢察官於被告認罪之前、後，訊問過程平和，並
    無言詞威逼；且一再告知其命被告以8萬元交保之原因，為
    考量其販賣次數之情形，並無威逼被告認罪等旨；足見被告
    偵查中並無遭威逼自白認罪，被告以前詞爭執自白之任意性
    ，要無可採。
三、本判決後述所引用之傳聞證據部分，被告甲○○於原審同意作
    為證據（原審卷第59至66頁），於本院迄言詞辯論終結前均
    未表示爭執，本院辯護人則表示同意作為證據（本院卷第10
    6頁），本院審酌上開證據並無違法不當之情形及證明力明
    顯過低之瑕疵，且與待證事實具有關聯性，以之作為本案之
    證據均屬適當，揆諸前開規定，應有證據能力。
貳、實體部分
一、被告甲○○於本院審判期日雖未到庭，然訊據被告於第一次準
    備程序時固不否認本案5次毒品為其交付陳添旺，然否認販
    賣犯行，辯稱：係其前男友李明勳(於本院辯稱將男友姓名
    改為任孝文)有販賣毒品給陳添旺，其男友將錢拿走了，之
    後陳添旺一直找我要，這5次毒品是我拿給他的，那是因為
    男友販賣的關係，陳添旺一直跟我要，我才不得已將東西交
    給陳添旺云云；惟查：
(一)上開犯罪事實（附表一編號1至5），經檢察官提示附表一所
    示臉書通訊軟體截圖編號1至57（綽號「歐薔薔」與陳添旺
    之毒品交易經過）後，業據被告迭於偵查中自白認罪(偵卷
    第66頁），並於原審自白認罪（原審卷第58、138頁），核
    與證人陳添旺於警偵及原審證述情節相符（警卷第17至39頁
    、他卷第69至73、77至79、83至89頁、原審卷第196至206）
    ；另自願受搜索同意書、臺南市政府警察局永康分局搜索扣
    押筆錄、扣押物品目錄表、扣押物品收據、現場暨搜證照片
    8張在卷，並因此扣有附表二編號3所示販賣所用行動電話（
    含SIM卡）在卷可證；此外，另有臉書通訊軟體Messenger截
    圖57張（綽號「歐薔薔」與陳添旺之毒品交易經過）、通訊
    軟體Messenger通訊譯文（警卷第87至115頁、偵卷第79頁）
    等在卷可憑。
(二)被告雖以係其男友與陳添旺販賣並收受金錢、其僅係替其交
    付毒品云云置辯；惟查：
　⒈證人陳添旺原審結證：（問：提示起訴書附表一編號1至5，
    這5次中有幾次或者是全部她男朋友也有在現場的？）在○○
    國小的那次她男朋友有去，○○○汽車旅館跟○○綜合商業大樓
    都是她自己拿給我的。這5次裡面有1次是被告男朋友有在場
    的。是她男朋友載她過去的，我是跟她（被告）拿東西，錢
    是拿給她（被告）。我看一下時間，因為她男朋友載她過去
    該次是下午的時候，所以應該是編號3，約下午4時的那次。
    那天我是開車去的，停在香爐的旁邊。○○國小的對面是一間
    廟，我跟她是約在廟見面，她男朋友載她過來後，把車子跟
    人放在國小門口，然後她再走過來。她走過來拿東西給我，
    然後我拿錢給她，距離差不多短短30公尺而已。她男朋友就
    是停在國小門口，他沒有過來，只有甲○○過來而已。（問：
    她男朋友有下車嗎？）他們是騎摩托車過來的，他是坐在摩
    托車上。我和甲○○男朋友不是很熟，但有見過他很多次。（
    問：你和甲○○有一起去找她男朋友拿過東西嗎？）她和現任
    男朋友在一起前，我都是跟她前任男朋友拿的，後來她前任
    男友出事進監獄後，然後我才找她拿的。只有起訴書附表一
    編號3那次她男朋友有在旁邊，其他的4次都是我跟她而已。
    我們交易都是我跟她，她男朋友沒有跟我在電話中講過話。
    我跟她男朋友沒有聯絡過，臉書Messenger上也都是甲○○本
    人在跟我對話。該次（起訴書附表一編號3）被告男朋友騎
    機車載著被告到現場，她男朋友沒有跟我對話。他停在○○國
    小門口，且他坐在車子上。（問：被告男朋友知道該次是她
    要跟你交易嗎？）我不知道她男朋友知不知道，因為我跟她
    男朋友不熟。（問：所以你只是有看到她男朋友載她來？）
    是。（問：她男朋友是否知道她是要來跟你交易半錢3,500
    元的毒品的事情？）這個我就不清楚了，因為我之前都是找
    她等語（原審卷第196至204頁）。則依陳添旺上開證述，如
    附表一編號1至5所示共計5次販賣交易第二級毒品，陳添旺
    透過臉書Facebook Messenger通訊軟體，均是與被告本人聯
    繫交易甲基安非他命事宜，於交易時間、地點，亦均由被告
    將甲基安非他命交付陳添旺，陳添旺亦將交易毒品之價金交
    付被告取得（其中如附表一編號1部分，陳添旺當場交付被
    告價金5,000元），足認該5次毒品交易，販賣毒品者均為被
    告一人。雖陳添旺證稱其中如附表一編號3所示毒品交易，
    是被告男友騎摩托車載送被告至交易地點之「○○國小」前，
    惟該男友僅坐在摩托車上，並未下車，仍係被告本人將所約
    定半錢甲基安非他命交付陳添旺，陳添旺亦將價金3,500元
    交付被告，上開證述，不足以嚴格證明附表一編號3所示係
    被告男友李明勳與被告共同販賣半錢3,500元甲基安非他命
    予陳添旺。
　⒉況被告與陳添旺間附表一所示5次毒品交易，均有附表一所示
    FacebookMessenger對話（含編號擷圖）可證；經檢察官提
    示比對歷次對話及擷圖後，被告偵查中自白：
　　【編號1】「（陳添旺稱109年3月12日1600，在○○大樓對面
    遊藝場門口，以9000元向妳買一錢安非他命，買之前用MESS
    ENGER與妳聯繫？）實在」、「（陳添旺稱編號9的00000000
    000messenger『一個』就是一錢甲基安非他命、『五千直接給
    你一個欠的就還了』，是因為妳之前欠他4千元，因為一錢是
    9千元，所以妳說5千元直接給他一錢甲基安非他命？）實在
    。」（偵卷第64頁）。
    【編號2】「（陳添旺稱109年3月21日1時30分許，原先預計
    約在○○麥當勞，後續因為妳說沒有交通工具，所以就約在○○
    ○○○汽車旅館外，以4千元之價格向妳買半錢的安非他命，買
    之前用MESSENGER與妳聯繫？）有。」、「編號20『我現在只
    有半個的$，你能來關廟嗎？一半』是他只剩半錢安非他命的
    錢，要妳去關廟，但妳不要，後來約○○麥當勞？）應該有。
    」（偵卷第64、65頁）。
    【編號3】「（陳添旺稱於109年3月29日16時許，在臺南市○
    ○區○○○路000巷00號，以3,500元向妳買半錢安非他命，當時
    妳有跟他說日後要漲價，半錢要算4千？）有。」、「（陳
    添旺稱他編號14與妳於3月29日13時52分先用Messenger講上
    述的事，之後妳傳○○○路000巷00號，要他去那邊交易?）是
    。」（偵卷第65頁）。
    【編號4】「（陳添旺稱他與妳於109年4月7日17時58分，在
    臺南市○○區○○○路000巷00號（○○國小）門口跟妳見面時，以
    4000元（本院按：陳添旺筆錄係記載3500元，此應為誤載）
    ，向妳買1.8公克安非他命？）有。詳細價格我有點記不清
    了。」、「（陳添旺稱編號55的00000000000的4秒的對話，
    聲音是女聲，是妳說5點左右就會有安非他命，編號56說「
    還沒有嗎」、「等你回」、編號57「還要多久到」是他問你
    有無拿到，妳回說妳塞在高速公路？）實在」（偵卷第65頁
    ）。
    【編號5】「（陳添旺稱他與妳於00000000000，在臺南市○○
    區○○○路000號（妳住處）前跟妳見面，以4千元，向妳買1.8
    公克甲基安非他命？）實在。」、「（陳添旺稱他先用MESS
    ENGER與妳聯繫，妳回說臺南市○○區○○○路000號的交易地點
    ？）實在」（偵卷第65、66頁）。
　⒊綜上被告自白及對話內之暗語，足見被告確於交付毒品前與
    陳添旺約定毒品交易價格、數量，並非先由其男友（李明勳
    或任孝文）先行約定並收取金錢，前開所辯與事證不符，不
    足採信。
(三)另依被告供稱：（問：你販賣毒品每次所獲得的利益為何？
    ）我可以從中賺取到我施用毒品的量，我會從中拿一些量起
    來我自己施用等語（原審卷第218頁）。足認被告如附表一
    編號1至5所示販賣第二級毒品共計5次之犯行，確均有從量
    差中牟利之意圖及事實，足堪認定。綜上所述，本件事證明
    確，被告如附表一編號1至5所示共計5次販賣第二級毒品犯
    行均堪以認定，應予依法論科。
二、論罪科刑
(一)被告行為後，毒品危害防制條例第4 條第2 項、第17條第2
    項規定於109 年7 月15日修正生效施行；同條例第4條第2項
    將法定刑自「無期徒刑或七年以上有期徒刑，得併科新臺幣
    一千萬元以下罰金」，提高為「無期徒刑或十年以上有期徒
    刑、得併科新臺幣一千五百萬元以下罰金」；同條例第17條
    第2項原規定「犯第四條至第八條之罪於偵查及審判中均自
    白者，減輕其刑」，修正為「犯第四條至第八條之罪於偵查
    及歷次審判中均自白者，減輕其刑。」，增加歷次審理均須
    自白之限制（修正前審判中自白指在事實審法院任何一審級
    之一次自白，最高法院106年度第7次刑事庭會議決議參照）
    ，本案被告並未歷審均自白；比較前開新舊法之結果，均以
    修正前規定較有利於被告，依刑法第2 條第1 項前段規定，
    適用修正前規定。
(二)核被告附表一編號1 至5所為，均係犯修正前毒品危害防制
    條例第4 條第2 項之販賣第二級毒品罪。其販賣前持有第二
    級毒品之低度行為，均為販賣之高度行為所吸收，不另論罪
    。所犯五次犯行，犯意各別，時地各異，應分論併罰。
(三)被告於偵查、原審自白犯行，各依修正前毒品危害防制條例
    第17條第2 項規定減輕其刑。至於被告於警偵及原審供稱其
    毒品來源上手為綽號「小隻」之成年男子蘇建寧等語；經臺
    南市政府警察局永康分局（下稱永康分局）函復：甲○○於本
    分局受詢時，雖供出其毒品來源係藥頭「蘇建寧，綽號（小
    隻）」，惟並未提供具體事證及販毒犯行，本分局亦未查獲
    等語，有該分局109年10月26日函覆在卷（原審卷第93頁）
    ；臺南地檢署則函復謂：並未因甲○○之供述，而查獲其上手
    ，另該回函檢附永康分局偵查隊警員許勝瑋110年3月3日職
    務報告略以：蔣嫌（被告）警詢供稱係於109年7月15日2時
    許，在臺南市○○區○○夜市附近（詳細地址不清楚），透過面
    交方式向綽號小隻（經查真實年籍為蘇建寧）以7,000元之
    價格購買第二級毒品安非他命1包，經由通訊軟體Messenger
    先行聯繫（通訊軟體暱稱「吳建寧」）購毒時、地後，再行
    至指定地點交易。復經警方分析蔣嫌扣案手機內容，未有發
    現蔣嫌與蘇建寧任何通訊紀錄，另依蔣嫌所述至上開地點調
    閱監視器，亦未發現蔣嫌行蹤，故無法查證蔣嫌供述蘇建寧
    販毒情事等情，亦有臺南地檢署110年3月4日南檢文重109偵
    13322字第1109013304號函暨附件警員許勝瑋110年3月3日職
    務報告在卷（原審卷第107至109頁），檢警並無因被告供出
    毒品來源，因而查獲上手蘇建寧，無從依毒品危害防制條例
    第17條第1 項減輕其刑規定適用，併敘明之。
三、沒收
(一)扣案如附表二編號1、2 所示安非他命1包、夾鏈袋3 個，以
    及如附表三所示大麻1包，雖均為被告所有，惟均與被告本
    案犯行無關，業據被告供明在卷（原審卷第65至66、212至2
    13頁），應另由檢察官另行聲請單獨沒收，本判決不予沒收
    。
(二)扣案如附表二編號3 所示之Apple Iphone 6廠牌行動電話1 
    支（含門號0000000000號SIM 卡1 張，序號：000000000000
    000號），為被告所有持用，且用於附表一編號1至5所示販
    賣犯行，業認定如前，爰依毒品危害防制條例第19條第1 項
    規定，於被告如附表一編號1至5所示各次犯行項下宣告沒收
    。
(三)被告各次販賣第二級毒品之犯罪所得如附表一編號1至5「販
    賣交易金額」欄所示，其中如附表一編號1 部分，販賣價金
    9,000元，因陳添旺交付被告5,000元，餘4,000元部分則用
    以抵償被告前男友任孝文先前積欠陳添旺之債務，被告實際
    取得5,000元，業據被告供明在卷（原審卷第218 頁），僅
    就實際取得之5,000元宣告沒收追徵。其餘如附表一編號2 
    至5部分，被告自承均有全部拿到上開4次販賣甲基安非他命
    所得等語（原審卷第218 頁），雖均未扣案，各應依刑法第
    38條之1 第1 項前段、第3 項規定，於被告如附表一編號1
    至5所示各次犯行項下宣告沒收，於全部或一部不能沒收或
    不宜執行沒收時，追徵其價額。
(四)至於扣案如附表四、五所示之物，均非被告所有，業據被告
    供述在卷（原審卷第67、213至214頁，係李明勳所有之物）
    ，且卷內亦查無事證足以證明此部分扣案物與被告本案犯行
    有關，不予宣告沒收。　 　　
參、上訴審說明
一、原審以被告附表一等5次犯行明確，適用前開規定，論以附
    表一主文欄所示各罪，復審酌被告無視國家杜絕毒品犯罪之
    禁令，為營利而販賣，危害社會治安及國民健康、助長施用
    毒品歪風；惟考量其販賣第二級毒品之對象僅有1 人、販賣
    第二級毒品次數為5次，販賣金額各為3,500元、4,000元、9
    ,000 元不等，獲利非鉅，惡性非重，暨其犯後坦承犯行，
    態度尚可，並兼衡自陳之教育程度、入監前無業無收入，離
    婚，育有2名未成年子女（1名由前夫扶養照顧，1名由被告
    母親扶養照顧）之生活狀況等一切情狀，就其如附表一編號
    1 至5所示各罪，各量處附表一主文欄所示之刑。敘明扣案
    如附表二編號3 所示犯罪所用之物依法沒收、未扣案如附表
    二編號1至5實際取得犯罪所得均依法沒收追徵等旨（詳前述
    ）；另審酌被告犯罪次數5罪，均非偶發性犯罪，但犯行時
    間相近，所獲得不法利益各數千元等犯罪情節、手段、危害
    性，如以實質累加之方式定應執行刑，則處罰之刑度顯將超
    過其行為之不法內涵，是衡量其之責任與整體刑法目的及相
    關刑事政策，依刑法第51條所定限制加重原則，及多數犯罪
    責任遞減原則，定應執行刑有期徒刑4年6月；揆其認事用法
    無誤，依法量刑、宣告沒收、定執行刑，亦屬妥適。
二、被告上訴除前開辯解外，另略以：(一)被告販賣對象僅一人
    ，對於國民健康所造成之傷害以及對社會風氣之影響，實有
    情輕法重，原審未依刑法第 59 條規定酌量減輕其刑，容有
    違誤。(二)於刑法修正廢除連續犯後，固應一罪一罰；然依
    被告上開所犯之罪質、對象、時間觀之，其行為本質上較接
    近對第一次行為所保護法益之持續侵害，於本案而論，應無
    從嚴之理由，故於定執行刑時，原審未採取較寬容之裁量，
    亦有違誤。惟查：被告前開辯解並無可採，業經本院論駁如
    前外；另按：(一)刑法第59條之酌量減輕其刑，必須犯罪另
    有特殊之原因與環境等等，在客觀上足以引起一般同情，認
    為即予宣告法定低度刑期尤嫌過重者，始有其適用。此所謂
    法定最低度刑，遇有其他法定減輕之事由者，則應係指適用
    其他法定減輕事由減輕後之最低度刑而言（最高法院101年
    度台上字第4698號判決參照）。被告犯販賣第二級毒品罪，
    為牟取利益，無視禁令，恣意販毒與他人，戕害健康，次數
    非少、價金各達數千元，並非偶然起意販賣、或偶爾滿足吸
    毒者友儕毒癮情形，情節顯非輕微，且依偵審中自白例而減
    輕其刑後之最低度刑，為有期徒刑3年6月，並無事證足認上
    開犯罪另有特殊之原因與環境，客觀上即無足以引起一般同
    情，宣告最低度刑猶嫌過重情狀，委難再邀憫恕，爰不依刑
    法第59條規定酌減。被告於原審聲請酌減，尚無足採。(二)
    裁判確定前犯數罪者，併合處罰之；數罪併罰，分別宣告多
    數有期徒刑者，於各刑中之最長期以上，各刑合併之刑期以
    下，定其刑期，但不得逾30年，刑法第50條第1 項前段、第
    51條第5 款分別定有明文。又數罪併罰定應執行刑之案件，
    係屬法院自由裁量之事項，法院所為刑之酌定如未逾越上開
    規定之外部界限、定應執行刑之恤刑目的及不利益變更禁止
    原則，即不得任意指為違法或不當。原審定應執行刑已兼衡
    罪責相當及特別預防之刑罰目的，具體審酌被告犯罪次數5
    罪，均非偶發性犯罪，但犯行時間相近，所獲得不法利益各
    數千元等犯罪情節、手段、危害性，如以實質累加之方式定
    應執行刑，則處罰之刑度顯將超過其行為之不法內涵，是衡
    量其之責任與整體刑法目的及相關刑事政策，依刑法第51條
    所定限制加重原則，及多數犯罪責任遞減原則，於各罪最長
    刑4年以上，於各刑合併刑期19年以下（3年9月4罪、4年1罪
    之加總），定其應執行刑4年6月，已然從寬定刑，並無過重
    ；上訴意旨猶以前詞指摘原判決不當，為無理由，應予駁回
    。
本案經檢察官栗威穆提起公訴，檢察官陳昱旗到庭執行職務。
據上論斷，依刑事訴訟法第368條、第371條，判決如主文。
中　　華　　民　　國　　111 　年　　1 　　月　　24　　日
                  刑事第五庭    審判長法  官  蔡廷宜
                                      法  官  翁世容
                                      法  官  林坤志
以上正本證明與原本無異。
如不服本判決應於收受送達後20日內向本院提出上訴書狀，其未
敘述上訴理由者，並得於提起上訴後20日內向本院補提理由書（
均須按他造當事人之人數附繕本）「切勿逕送上級法院」。
　　　　　　　　　　　　　　　　　　　書記官  歐貞妙
中　　華　　民　　國　　111 　年　　1 　　月　　24　　日
附錄本案論罪科刑法條全文
修正前毒品危害防制條例第4條第2項
製造、運輸、販賣第二級毒品者，處無期徒刑或7 年以上有期徒
刑，得併科新臺幣1千萬元以下罰金。

附表一：       編號 交易對象  交易時間、地點 交易方式、毒品種類、數量、所得（新臺幣） FacebookMessenger對話【含編號擷圖】 主文（罪名、宣告刑及應沒收之物）    販賣交易金額（新臺幣）    1︵ 起訴書附表一編號1 ︶ 陳添旺  109 年3月12日16時許，在臺南市○○區「○○綜合商業大樓」對面遊藝場門口。   甲○○基於販賣第二級毒品以營利之犯意，以其所有Apple Iphone 6廠牌、門號0000000000號（序號：000000000000000號）行動電話1支，透過臉書通訊軟體「Facebook Messenger」（暱稱歐薔薔）與陳添旺聯絡甲基安非他命交易事宜，2人相約在左列時間、地點，由甲○○販賣交付價值9,000 元甲基安非他命（1錢）予陳添旺，陳添旺則交付甲○○5,000元，餘4,000元部分則用以抵償甲○○前男友先前積欠陳添旺之債務。  【擷圖編號9】 3月11日23:52 被：五千直接給你一個欠的就還了、看你要嗎 被：（未接來電23:55） 陳：明晚才有錢 【擷圖編號10】被：你ok的話 明天在聯絡 陳：好 3月12日15:18 陳：約在那 被：現在嗎 陳：對 被：○○大樓、你知道嗎 【擷圖編號11】陳：○○○旁嗎 被：○○路、這 陳：知道 被：嗯嗯、到了跟我說 陳：好 【擷圖編號12】被：（語音訊息） 被：型號cr2032、一顆、謝謝 陳：磅秤用的嗎 被：黑啦 陳：好 【擷圖編號13】 3月12日16:00 被：（未接來電16:00） 被：到那了 3月12日16:46 被：？ 陳：（語音通話）  出處：警卷第91至93頁 甲○○販賣第二級毒品，處有期徒刑肆年。 扣案如附表二編號3所示之Apple Iphone 6廠牌行動電話壹支（含門號0000000000號SIM卡壹張，序號：000000000000000號）沒收；未扣案之販賣第二級毒品所得新臺幣伍仟元沒收，於全部或一部不能沒收或不宜執行沒收時，追徵其價額。    9,000元    2 ︵ 起訴書附表一編號 2 ︶   陳添旺  109年3月21日1時30分許，在臺南市○○區「○○○汽車旅館」外。 甲○○基於販賣第二級毒品以營利之犯意，以其所有Apple Iphone 6廠牌、門號0000000000號（序號：000000000000000號）行動電話1支，透過臉書通訊軟體「Facebook Messenger」（暱稱歐薔薔）與陳添旺聯絡甲基安非他命交易事宜，2人相約在左列時間、地點，由甲○○販賣交付價值4,000元甲基安非他命（半錢）予陳添旺，陳添旺則交付甲○○4,000元。    【擷圖編號15】 3月20日23:19 被：（未接來電23:19） 被：人勒 被：（未接來電23:23） 【擷圖編號16】被：（未接來電23:23） 被：（未接來電23:25） 【擷圖編號17】陳：改明天好嗎？ 被：我剛好要過去○○、怎麼了嗎？ 【擷圖編號18】陳：剛是友人要的，我說在忙要晚點，他怕太晚老婆會找，說改明天 被：你要不要問你朋友一下 陳：明日我會找你、剛有打他沒接 被：差不多什麼時候 【擷圖編號19】陳：若你信任我也可先給我，明日我拿$給你 被：你沒來拿。我也是要退還給人家 不然我怎麼回錢 【擷圖編號20】陳：你先留著，明日我去拿 被：還是我送去、如果你身上方便的話 陳：但我現在只有半個的$，你能來關廟嗎？一半 被：○○交流道呢、如果ok我就出發、好 【擷圖編號21】 陳：你過來○○要多久 被：半小時內 陳：我們約12點45麥當勞 3月21日00:47 陳：（語音通話00:47） 【擷圖編號22】 陳：（語音通話00:47） 陳：（語音通話00:54） 【擷圖編號23】 陳：（語音通話00:54） 陳：（未接來電00:54） 被：到了嗎？ 陳：到了 【擷圖編號24】 被：好 陳：（語音通話00:58） 被：等我一下 陳：（語音通話00:59） 【擷圖編號25】 陳：（語音通話00:59） 陳：（語音通話01:04） 陳：（語音通話01:04） 陳：（語音通話01:04）  出處：警卷第94至99頁 甲○○販賣第二級毒品，處有期徒刑參年玖月。 扣案如附表二編號3所示之Apple Iphone 6廠牌行動電話壹支（含門號0000000000號SIM卡壹張，序號：000000000000000號）沒收；未扣案之販賣第二級毒品所得新臺幣肆仟元沒收，於全部或一部不能沒收或不宜執行沒收時，追徵其價額。    4,000元    3 ︵ 起訴書附表一編號 3 ︶  陳添旺  109年3月29日16時許，在臺南市○○區○○○路000巷00號「○○國小」前。 甲○○基於販賣第二級毒品以營利之犯意，以其所有Apple Iphone 6廠牌、門號0000000000號（序號：000000000000000號）行動電話1支，透過臉書通訊軟體「Facebook Messenger」（暱稱歐薔薔）與陳添旺聯絡甲基安非他命交易事宜，2人相約在左列時間、地點，由甲○○販賣交付價值3,500元甲基安非他命（半錢）予陳添旺，陳添旺則交付甲○○3,500元。 【擷圖編號14】 3月29日13:52 陳：（語音通話） 陳：717台南市○○區○○○路000巷00 陳：（語音通話14:00） 陳：（語音通話14:01）  出處：警卷第93頁下方 甲○○販賣第二級毒品，處有期徒刑參年玖月。 扣案如附表二編號3所示之Apple Iphone 6廠牌行動電話壹支（含門號0000000000號SIM卡壹張，序號：000000000000000號）沒收；未扣案之販賣第二級毒品所得新臺幣參仟伍佰元沒收，於全部或一部不能沒收或不宜執行沒收時，追徵其價額。    3,500元    
4 ︵ 起訴書附表一編號 4 ︶  陳添旺  109年4月7日17時58分許，在臺南市○○區○○○路000巷00號「○○國小」前。 甲○○基於販賣第二級毒品以營利之犯意，以其所有Apple Iphone 6廠牌、門號0000000000號（序號：000000000000000號）行動電話1支，透過臉書通訊軟體「Facebook Messenger」（暱稱歐薔薔）與陳添旺聯絡甲基安非他命交易事宜，2人相約在左列時間、地點，由甲○○販賣交付價值3,500元甲基安非他命（1.8公克）予陳添旺，陳添旺則交付甲○○3,500元。  【擷圖編號55】 4月7日下午4:35 陳：（未接來電4:35） 被：（語音訊息）5點，5點左右，5點半就前有了 陳：好、我等會過去，可以嗎 被：好 【擷圖編號56】 4月7日下午5:21 被：（語音訊息）好了跟你說 陳：我在路上了，還沒有嗎 被：（語音訊息）我現在在高速公路上面塞車 陳：了解，等你回 被：好 【擷圖編號57】 4月7日下午5:42 陳：還要多久會到 被：（語音訊息）現在從市區要來嘉南這裡而已 陳：我去國小等你 4月7日下午5:58 被：好 陳：到了  出處：警卷第114至115頁、偵卷第79頁 甲○○販賣第二級毒品，處有期徒刑參年玖月。 扣案如附表二編號3所示之Apple Iphone 6廠牌行動電話壹支（含門號0000000000號SIM卡壹張，序號：000000000000000號）沒收；未扣案之販賣第二級毒品所得新臺幣參仟伍佰元沒收，於全部或一部不能沒收或不宜執行沒收時，追徵其價額。    3,500元    
5 ︵ 起訴書附表一編號 5 ︶  陳添旺  109年4月22日3時35分許，在臺南市○○區○○○路000號前。 甲○○基於販賣第二級毒品以營利之犯意，以其所有Apple Iphone 6廠牌、門號0000000000號（序號：000000000000000號）行動電話1支，透過臉書通訊軟體「Facebook Messenger」（暱稱歐薔薔）與陳添旺聯絡甲基安非他命交易事宜，2人相約在左列時間、地點，由甲○○販賣交付價值4,000元甲基安非他命（1.8公克）予陳添旺，陳添旺則交付甲○○4,000元。  【擷圖編號48】 4月22日2:30 陳：（未接來電02:30） 陳：你還有在○○嗎？還是我到國小打給你 被：嗯嗯好、我剛趕回來 陳：好，我過去 【擷圖編號49】 4月22日3:15 陳：（呼叫歐薔薔03:15） 被：○○區○○○路000號、你來這個地址 陳：我在國小 被：我就是沒車過去 【擷圖編號50】 被：你過來、ok嗎、？？？ 陳：（呼叫歐薔薔03:27） 陳：（呼叫歐薔薔03:32）  出處：警卷第110至111頁 甲○○販賣第二級毒品，處有期徒刑參年玖月。 扣案如附表二編號3所示之Apple Iphone 6廠牌行動電話壹支（含門號0000000000號SIM卡壹張，序號：000000000000000號）沒收；未扣案之販賣第二級毒品所得新臺幣肆仟元沒收，於全部或一部不能沒收或不宜執行沒收時，追徵其價額。    4,000元    

附表二：扣押物    執行時間：109.07.16，12：40起至109.07.16，12：47止 執行處所：臺南市○○區○○路0段000號00室 所有人：甲○○    編號 扣押物品 數量 備註 1 甲基安非他命 1包 3.8公克 2 夾鏈袋 3個  3 手機 1支 Apple Iphone 6廠牌 門號：0000000000 IMEI：000000000000000 

附表三：扣押物    執行時間：109.07.16，13：10起至109.07.16，13：27止 執行處所：臺南市○○區○○○路000號0000室 所有人：甲○○    編號 扣押物品 數量 備註 1 大麻 1包 含袋重0.32公克 

附表四：扣押物    執行時間：109.07.16，12：40起至109.07.16，12：47止 執行處所：臺南市○○區○○路0段000號000室 所有人：李明勳    編號 扣押物品 數量 備註 1 甲基安非他命 1包 1.4公克 2 電子秤 1台  3 吸食器 1組  4 分袋匙 1支  

附表五：扣押物    執行時間：109.07.16，13：10起至109.07.16，13：27止 執行處所：臺南市○○區○○○路000號0000室 所有人：李明勳    編號 扣押物品 數量 備註 1 安非他命吸食器 1組  2 安非他命吸食器玻璃球 3顆  3 分裝毒品吸管 2支